# 1 元钱收购股权如何处理

提问人：toori_hikari 时间：2011-05-23 15:06:32
某公司花 1 元钱收购另外一家公司75%的股权，为非同一控制下企业合并，请问，收购方账面长期股权投资应该是 1 元吗？ 另，被收购方在合并日的净资产为负数

回答人：chenyiwei
基本赞同以上各位意见。需要注意：被购买方处于资不抵债状态，则收购其控股股权具有何种目的？是否承接了原股东对该被购买方债务的担保责任，或者承担了其他超出有限责任的额外责任？

提问人：zcw75228 时间：2012-06-08 16:45:16
回复 chenyiwei 的帖子
我今天就遇到这样的实务，
本公司 1 元收购一个公司的100%股权，但前提务件是承接了原股东对该被购买方债务的担保责任和对安置所有员工。这样我如何处理是好？

回答人：chenyiwei
把“承接了原股东对该被购买方债务的担保责任和对安置所有员工”所确认的预计负债（或有对价）按公允价值计入合并成本。

提问人：zcw75228 时间：2012-06-10 10:30:11
若把对该被购买方债务的担保责任和对安置所有员工”所确认的预计负债（或有对价）按公允价值计入长期投资成本？

回答人：chenyiwei
是。按照《讲解 2010 》对或有合并对价的表述。